【裁判字號】    99,審消債更,204
【裁判日期】    990608
【裁判案由】    聲請更生程序
【裁判全文】
臺灣高雄地方法院民事裁定         99年度審消債更字第204號
聲  請  人  甲○○
上列當事人聲請消費者債務清理事件，本院裁定如下：
    主  文
聲請人應於本裁定送達後十四日內，補提如附表所示之證明文件
到院。
    理  由
一、按債務人對於金融機構因消費借貸、自用住宅借款、信用卡
    或現金卡契約而負債務，在聲請更生或清算前，應提出債權
    人清冊，以書面向最大債權金融機構請求協商債務清償方案
    並表明共同協商之意旨；債務人聲請更生時，應提出財產及
    收入狀況說明書及其債權人、債務人清冊，消費者債務清理
    條例（下稱本條例）第151 條第1 項及第43條第1 項分別定
    有明文。又聲請更生或清算不合程式、不備其他要件或拒絕
    提出關係文件者，法院應以裁定駁回之，但其情形可以補正
    者，法院應定期間先命補正，復為本條例第8 條、第46條所
    明定。
二、本件聲請意旨略以：其有不能清償債務情事，對於金融機構
    因消費借貸、自用住宅借款、信用卡或現金卡契約而負債務
    ，且其無擔保或無優先權之債務總額未逾新臺幣1,200 萬元
    ，復未經法院裁定開始清算程序或宣告破產，爰聲請更生等
    語。
三、經查：聲請人雖主張其於消費者債務清理條例施行後，曾以
    書面向最大債權金融機構請求協商債務清償方案，惟經最大
    債權銀行以未能接受顯足以負擔之還款方案為由，將聲請人
    申請退件，故協商不成立而聲請更生等語。然聲請人雖向華
    南銀行申請協商，卻未向最大債權銀行國泰世華商業銀行申
    請前置協商，故聲請人應再向最大債權銀申請協商，是本件
    聲請人聲請更生，顯未遵循本條例第151 條第1 項規定對於
    金融機構因消費借貸、自用住宅借款、信用卡或現金卡契約
    所負債務與全體債權金融機構先行債務協商之機制，爰定期
    命聲請人於消費者債務清理條例施行後，依金融機構債務協
    商機制規定檢附資料向最大債權金融機構申請協商，並補提
    如附表所示證明文件及其他關係文件到院，如逾期未補正，
    則駁回其更生聲請。
附表：
1.提出於消費者債務清理條例施行後，聲請人向最大債權金融機
  構國泰世華銀行檢附下列資料：(1)前置協商申請書正本(2)身份
  證正反面影本(3)前置協商申請人財產及收支狀況說明書正本(4)
  債權人清冊（檢附向財團法人金融聯合徵信中心申請金融機構
  債權人清冊正本）(5)近2 年度綜合所得資料清冊及最近1 個月
  核發之財產資料清單(6)近3 個月薪資證明文件(7)勞工保險被保
  險人投保資料表及明細正本（如無投保則無須提供）申請協商
  之證明文件（須提出全部申請資料及最大債權金融機構收受之
  證明）。
2.提出聲請前2 年每月實際向各債權人清償之貸款數額及明細資
  料影本，並說明積欠各債權銀行債務之原因，另應表明自何時
  起未清償，並提出證明文件，及於各金融機構之全部存摺( 含
  證券存摺) 影本，需附完整清晰內頁資料並補存摺至裁定送達
  日之後。
3.聲請人前配偶劉碧雲之收入證明、薪水帳戶存摺影本及97年、
  98年度國稅局財產歸屬清單、各類所得扣繳暨免扣繳憑單及離
  婚協議書影本，並陳明對子女扶養分擔計算方式。
4.請說明聲請人及受扶養人是否有領取低收入戶補助、教育補助
  、失業給付、老年給付或其他津貼補助，其期間及領取總金額
  ，並提出領取補助款之存摺等證明文件。
5.聲請人所列支出教育、生活、保險、交通、房租及扶養等費用
  之證明文件（收據及明細）以及如有投保之所繳保險費用之完
  整保險契約( 須記載保險期間及金額) ；如有其他如儲蓄型保
  險單、投資型保險單、股票、基金或其他財產及收入，亦應併
  為陳明其種類之現值金額及提出證明文件影本，並請說明債務
  人聲請前２年之信用消費概略明細。
6.請說明聯徵中心前置協商專用債權人清冊中擔保債權銀行台新
  銀行之擔保債權發生原因，並提出該契約書影本及其他債務存
  在之證明文件。
7.提出房屋租賃自租賃開始之房租支出證明文件（如以現金支付
  請提出出租人出具聲請人已繳納租金之證明，若為匯款繳付，
  請提出匯款單及帳戶交易明細表等資料）及出租人楊福麟地址
  及聯絡電話，並請說明於戶籍地高雄縣外另租屋居住原因。
8.其餘有不能清償債務或有不能清償債務之虞之相關證明文件（
  例如生病之診斷證明書、非自願性離職證明書等）。
中    華    民    國    99    年    6     月    8     日
              民事第五庭    法      官  李昭彥
上為正本係照原本作成
本件不得抗告
中    華    民    國    99    年    6     月    9     日
                            書  記  官  陳喜苓

司法院資訊處製作；財團法人民間司法改革基金會備份。
